臺灣臺中地方法院刑事判決　　　　　　　　　　　　九十一年度重訴字第三一號
　　公　訴　人　臺灣臺中地方法院檢察署檢察官
　　被　　　告　乙○○
　　選任辯護人　朱元宏
右列被告因違反毒品危害防制條例案件，經檢察官提起公訴（八十九年度偵字第一四
五五八號），本院判決如左：
    主      文
乙○○共同運輸第一級毒品，處無期徒刑，併科罰金新臺幣貳佰萬元，罰金如易服勞
役，以罰金總額與陸個月之日數比例折算，褫奪公權終身。
    事      實
一、乙○○前因違反懲治走私條例案件，經臺灣高等法院臺南分院判處有期徒刑一年
    ，經最高法院於民國七十七年十一月間駁回上訴確定，嗣於八十年一月五日執行
    完畢。又因妨害自由案件，經臺灣高等法院臺南分院於八十三年五月間判處有期
    徒刑六月確定，並於八十三年六月二十一日易科罰金執行完畢。復因違反麻醉藥
    品管理條例，經臺灣高雄地方法院於八十八年二月間判處有期徒刑十五年，現上
    訴中尚未確定（均不構成累犯）。其欲至臺北運送第一級毒品海洛因一批至臺中
    ，於八十九年八月二十五日告知丙○○（業經本院以八十九年度重訴字第三一一
    二號判處有期徒刑九年確定），並邀約丙○○偕同其北上，由丙○○將該批海洛
    因運回臺中送交予不詳姓名綽號「阿水」及其他姓名年籍不詳之人，乙○○則以
    支付新臺幣（下同）五萬元予丙○○作為報酬。二人遂基於共同運輸第一級毒品
    之犯意聯絡，由乙○○於八十九年八月二十六日，自高雄北上至臺中與丙○○會
    合，丙○○再駕駛不知情之其兄林欽鐘所有、車牌號碼ＱＴ─二六一二號自用小
    客車搭載乙○○前往臺北市，二人當晚投宿於臺北市○○○路「皇都飯店」內，
    乙○○先行向不詳姓名之人聯絡購買海洛因事宜，至翌日即八十九年八月二十七
    日中午，乙○○以丙○○所使用之0000000000號行動電話與丙○○聯
    絡，指示丙○○駕駛前述自用小客車前往臺北市市○○道一帶與甲會合以載運海
    洛因，二人在該處會面後懷疑有警員跟監，隨即駕車加速離去，嗣發覺並無異狀
    後，乙○○再指示丙○○駕車前往臺北縣汐止鎮○○○路某停車場，由乙○○下
    車與一年約四十餘歲之不詳姓名男子接洽，該不詳姓名男子將海洛因磚十八塊（
    合計淨重六千三百十八．０八公克，純度百分之八十六．八六、純質淨重五千四
    百八十七．八八公克）交付乙○○，由乙○○將上開海洛因磚放置於丙○○所駕
    駛之前述自用小客車內後，指示丙○○先行開車返回臺中，將前述海洛因磚交付
    綽號「阿水」之人，並表示其將在另行搭車返回臺中後支付五萬元酬勞予丙○○
    。丙○○乃依乙○○所囑，自行駕車返回臺中，於同日十九時許，在國道一號中
    山高速公路中港交流道南下出口處，為臺灣臺中地方院檢署檢察官指揮臺中縣警
    察局刑警隊及臺中縣警察局東勢分局組成之專案小組員警查獲，並自其駕駛之上
    開自用小客車內，扣得前述十八塊海洛因磚，丙○○於警訊時供出前述十八塊海
    洛因磚係乙○○交由其運輸至臺中，並經警授意，於八十九年八月二十七日晚間
    至同年月二十八日凌晨三、四時許，多次以行動電話與乙○○聯絡，佯與乙○○
    約定在尊龍客運設在臺中市朝馬之車站會面，警方因而得以於八十九年八月二十
    八日中午十二時，在尊龍客運臺中市朝馬車站查獲乙○○。丙○○另於該案偵查
    中，經由丙○○之選任辯護人提供其所有、供其與乙○○聯絡運輸毒品事宜之Ｎ
    ＯＫＩＡ牌八二一０型、號碼0000000000號行動電話話機一具予臺灣
    臺中地方法院檢察署檢察官，而查悉上情。
二、案經臺中縣警察局刑警隊及臺中縣警察局東勢分局報告臺灣臺中地方法院檢察署
    檢察官偵查起訴。
    理    由
一訊據被告乙○○固坦承於八十九年八月二十六日，自高雄北上至臺中與證人丙○○會合，由證人丙○○再駕駛自用小客車搭載被告前往臺北市，二人當晚投宿於
    臺北市○○○路「皇都飯店」內等事實，然矢口否認有運輸第一級毒品海洛因之
    犯行，辯稱：當日其係去找一位當兵時的朋友看骨董，因為時間太晚方才投宿飯
    店，證人丙○○是其賣酒時認識的朋友，且林某尚有一些款項未付，當時證人丙○○要回臺中帶小孩去臺北，所以才和林某一同北上，第二天證人丙○○有至其
    飯店房間內，當時有一位綽號「瘦仔」的朋友也在現場，渠等喝茶後，其就去洗
    澡，出來後綽號「瘦仔」之人即已不在現場，其與證人丙○○一起至飯店外吃東
    西，翌日即八月二十七日中午，其在飯店附近吃飯，下午就到淡水找做骨董的朋
    友，第二天回臺中，其在臺中市朝馬車站搭車時為何會遭警方逮捕亦不清楚，其
    係賣酒的，毒品確非其所有，並未運輸毒品云云，另辯稱被告係遭誣陷，其根本
    不認識「阿水」其人，因證人丙○○運輸毒品之犯行為警查獲後，懷疑係被告向
    警方密報，遂向被告勒索二千五百萬元，並由證人即臺灣彰化看守所管理員丁○○向被告傳話，表示若末於林某第一次出庭時交付款項與證人丙○○之妻，則證
    人丙○○將硬咬被告為毒品所有人，證人己○○且陪同被告至彰化縣員林鎮向證
    人丁○○查證，證人甲○○亦知其情，在其查證過程且有錄音云云。
二、經查：證人丙○○於本院審理中稱其就八十九年八月二十七日、二十八日自臺北
    運輸第一級毒品海洛因至臺中之過程雖稱記不清楚云云，惟被告以五萬元之代價
    委請證人丙○○為被告載送第一級毒品海洛因自臺北運輸至臺中，且由證人丙○○駕車附載被告一同前至臺北，另由證人丙○○自行駕車載送第一級毒品海洛因
    返回臺中，被告另自行搭車返回臺中等情，迭據證人丙○○於警訊時、偵查中及
    本院八十九年度重訴字第三一二二號丙○○毒品危害防制條例案件中供證明確，
    復經本院於審理中提示予證人丙○○其於於警訊時、偵查中及本院八十九年度重
    訴字第三一二二號丙○○毒品危害防制條例案件中之歷次筆錄內容均稱其內容屬
    實。再依證人即臺中縣警察局偵查員龔世宏於臺灣臺中地方法院檢察署八十九年
    度偵字第一四四四七號丙○○毒品危害防制條例案件偵查中結證稱：其循線查知
    證人丙○○要在被查獲前一天，北上運毒，當時只知有一名綽號叫「發哥」在高
    雄之男子要與被告一起至臺北，「發哥」是主謀，伊即一路跟監被告所駕駛之車
    牌號碼ＱＴ─二六一二號自用小客車，被告坐在被告車上，其二人沿高速公路北
    上，行車速度有時快有時慢，有時又停在路邊，似乎要看看有無人跟監。晚間九
    時或十時許，證人丙○○與被告即住宿在臺北市○○○路松山分局對面之「皇都
    飯店」，至隔日中午，被告出飯店，在南京東路上的公用電話亭，打電話給不詳
    之人，被告在外面晃，隔一會兒證人丙○○退房，開車出來，接走被告，伊則繼
    續跟監，結果在臺北市市○○道附近遭證人丙○○及被告發現有人跟監，被告即
    加速駛離，其不敢跟太近，以致為被告所逃逸，渠與其他警員決定留一半警力在
    臺北找尋證人丙○○駕駛之自用小客車，另一半先上高速公路準備攔截，嗣後發
    現證人丙○○使用之行動電話基地臺位置在高速公路上，其與全部警員則均上高
    速公路，在交流道逮捕證人丙○○，並在證人丙○○身上搜出十八塊海洛因磚，
    證人丙○○遭逮捕後，稱海洛因是被告的，並稱被告的習慣是不會與毒品在一起
    ，會自己搭公車回臺中，渠即一直讓證人丙○○手機維持開機狀態，其間被告曾
    幾度聯絡證人丙○○，最後被告與證人丙○○約定在尊龍客運臺中朝馬車站前見
    面，其與其他警員即埋伏在該處而逮捕被告等語（見臺灣臺中地方法院檢察署八
    十九年度偵字第一四四四七號丙○○毒品危害防制條例案卷第一百五十四頁反面
    、第一百五十五頁正面）。另證人即臺中縣警察局東勢分局刑事組偵查員林憲聲
    於本院八十九年度重訴字第三一一二號訊問時亦結證稱：其自電話監聽得知證人
    丙○○與「發哥」，並跟監到臺北之證人丙○○住宿的飯店，之後又跟監到臺北
    縣汐止鎮，但在汐止鎮有跟丟，後來從汐止到臺北時，又發現證人丙○○之行蹤
    。其於八十九年八月二十七日十九時許在國道一號中山高速公路中港交流道南下
    出口查獲證人丙○○，並在其駕駛之自用小客車內查獲十八塊第一級毒品海洛因
    磚，證人丙○○是自行打開車子後車廂與後座之間的夾層，並告訴我們該等毒品
    是從臺北運下來，是一個叫「發哥」的人叫他運的，事後查出「發哥」之姓名是
    被告乙○○，證人丙○○說「發哥」會用行動電話告知證人丙○○其到達臺中的
    中港交流道，要求證人丙○○去載他，伊因而於隔天早上在尊龍客運朝馬站查獲
    被告，查獲證人丙○○開始到隔天查獲被告之期間內，證人丙○○確實一直接聽
    被告打來給證人丙○○之行動電話等語（見該案卷第九十六頁至第一百頁）。況
    被告於本院辯稱其於八十九年八月二十六日，自高雄北上至臺中與證人丙○○會
    合，由證人丙○○再駕駛自用小客車搭載被告前往臺北市，當日其係去找一位當
    兵時的朋友看骨董，因為時間太晚方才投宿飯店，其係賣藥酒的，證人丙○○是
    賣酒時認識的朋友，且林某尚有一些款項未付，當時證人丙○○要回臺中帶小孩
    去臺北，所以才和林某一同北上，第二天證人丙○○有至其飯店房間內，當時有
    一位綽號「瘦仔」的朋友也在現場，渠等喝茶後，其就去洗澡，出來後綽號「瘦
    仔」之人即已不在現場，其與證人丙○○一起至飯店外吃東西，翌日即八月二十
    七日中午，其在飯店附近吃飯，下午就到淡水找做骨董的朋友，第二天回臺中，
    其在臺中市朝馬車站搭車時為何會遭警方逮捕亦不清楚云云，惟其於本院八十九
    年度重訴字第三一一二號丙○○毒品危害防制條例案件中經本院訊問是否曾於八
    十九年八月二十六日與被告一同前往臺北時，先證稱：伊於八十九年八月二十八
    日為警查獲前二、三日，乃獨自一人至臺北市士林區購買古董，證人丙○○並未
    與其一起前往臺北，嗣又改稱：伊僅為警查獲一次，該次是搭乘丙○○駕駛之自
    用小客車前往臺北，惟其後即未乘坐丙○○所駕駛車輛等語（見該案卷第一百五
    十五頁至第一百五十九頁），被告前後所述已非相符，供述反覆不一，未足憑信
    。
三、又依卷所附監聽錄音譯文內容所示，證人丙○○以0000000000號行動
    電話，自八十九年八月二十五日起至同年月二十七日止，曾先後多次撥打000
    0000000號及0000000000號二行動電話號碼與一綽號為「華哥
    」之人聯絡，渠等二人歷次通話內容如下：
  1.八十九年八月二十五日零時二十六分四十三秒起：「Ａ：華哥你好。Ｂ：你好。
    Ａ：華哥我現在談生意，如果說明天見面有問題嗎？Ｂ：要見面。Ａ：明天，你
    不是說明天要上來，我跟你一起上去，還是我直接上去和你見面，錢匯給你，你
    拿給他，因為他比較大，他一次拿比較大，我這裡無法供應那麼多，我說這一次
  要三箱。Ｂ：三箱哦。Ａ：對。Ｂ：好。Ａ：三箱來說，我只有一箱給他，這種
    情形我要說一、二箱何時給他。Ｂ：明天晚上或後天，後天就可以去用了。Ａ：
    明天晚上就可以處理給他哦。Ｂ：對。Ａ：因為我要確定才可以跟他說，所以我
    先打電話跟你說，如果沒問題，我就說明天晚上。Ｂ：明天下午過去就好了。Ａ
    ：我先問你這邊如果沒問題，我才可以答應。Ｂ：沒問題。Ａ：我等一下先拿一
    箱給他，明天見面再說。Ｂ：好。Ａ：好再見。」
  2.八十九年八月二十五日十三時二十九分二十一秒起至十三時三十分五十秒止：「
    Ａ：華哥你好。Ｂ：嗯。Ａ：我昨天說那個客人，他北部的大約三、四點才會到
    這裡來，說對方要三箱，但是手頭上有一箱，還差二箱，上去北部後回來再和他
    處理。Ｂ：對呀。Ａ：他如果北部下來，我再和你聯絡，讓你知道時間。Ｂ：好
    ，沒關係，看怎樣我再打電話來和你聯絡。Ｂ：好。」
  3.八十九年八月二十五日十九時五十一分十六秒起至十九時五十二分二十三秒止：
    Ａ老闆Ｂ阿福在談，Ｂ有點不放心，但照會完後，可以了，再過三十分至一小時
    再和你聯絡。
  4.八十九年八月二十五日二十一時三十七分五十一秒起至二十一時三十九分二十五
    秒止：Ａ與Ｂ說改成明天，Ａ身上有四十元左右，Ｂ說上去就直接可以處理。
  5.八十九年八月二十七日十三時十六分二十四秒起至十三時十七分二十二秒止：「
    Ａ：華哥，你在那，我怎麼沒有看到。Ｂ：我在附近（斷訊）臺北市○○○路○
    段一三三號一間小吃。」
  6.八十九年八月二十七日十三時二十一分五十四秒起至十三時二十二分二十四秒止
    ：Ａ告知Ｂ在彰化銀行對面一條巷子。Ｂ：「知道。」
  7.八十九年八月二十七日十三時二十七分二秒起至十三時二十七分三十八秒止：「
    Ａ：華哥這住址八德路。Ｂ：沒有啦，在南京東路我在這等你。Ａ：哦。Ｂ：南
    京東路往東這邊。Ａ：三三三嗎？Ｂ：一三三哦。Ａ：對四段哦。Ａ：好，ＯＫ
    。」
  8.八十九年八月二十七日十七時五十九分二十六秒起至十八時零分四十二秒止：「
    Ｂ：華哥，你好，你什麼時候才到。Ａ：我十二點至二點從這裡出發，到三至四
    點，你在問那個和這邊的都知道，交情都不錯。」
  9.八十九年八月二十七日十八時十五分四十秒起至十八時十六分二十一秒止：Ａ問
    Ｂ到了嗎？「Ｂ：路上塞車。Ａ：這邊朋友在催了。Ｂ：不用急，放心啦，急沒
    有用。」
 10.八十九年八月二十七日二十三時二十五分四十四秒起至二十三時二十七分止：Ａ
    告知華哥在忙馬仔那不去了。「Ｂ：一點下來（大概）到那三點半，因為十二點
    多約人。」
 11.八十九年八月二十八日一時五十四分五十二秒起至一時五十五分二十七秒止：Ａ
    等一下要坐計程車去坐車，差不多四、五點才到。Ｂ：「我等你。」
 12.八十九年八月二十八日三時三十四分五十三秒起至三時三十五分五十三秒止：Ａ
    已快到豐原要和Ｂ約見面，在朝馬尊龍見，差不多二十分。
    前述通話內容經檢察官於偵查中提示予證人丙○○閱覽後，證人丙○○供證稱：
    編號1.之通話內容係談論彰化有一名為「阿水」之人本來要十二塊海洛因即六箱
    ，伊向被告提及此事，被告稱先拿三箱予「阿水」，證人丙○○與被告並約定於
    八十九年八月二十五日一起上臺北，編號5.6.之通話內容為被告於八十九年八月
    二十七日中午外出與人聯繫毒品交易之事後，聯絡被告出外與之會合，但因證人
    丙○○找不到乙○○，遂打電話問被告現在何處；編號8.之通話內容係乙○○表
    示「阿水」人很可靠，要證人丙○○放心交付毒品予「阿水」（見臺灣臺中地方
    法院檢察署八十九年度偵字第一四四四七號丙○○毒品危害防制條例案卷第一五
    九頁至第一六０頁）。經核上述監聽錄音譯文之內容，與證人丙○○於偵查中所
    供：係彰化一名綽號「阿水」之人要海洛因六塊等語（見上開偵查案卷第九十二
    頁）、被告於八十九年八月二十七日中午以電話指示證人丙○○前去臺北市市○○道一帶準備載運毒品（見上開偵查卷第九十二頁）等情，均相符合，又被告於
    警訊時自承係在八十九年八月二十八日凌晨在臺北市○○路搭乘尊龍客運返回臺
    中，而前述編號11.12.之監聽錄音內容，通話時間均在該日凌晨，且通話雙方相
    約在該日凌晨四、五時許在尊龍客運朝馬站會面等情節，亦符合於證人丙○○於
    偵訊中供證稱：其先回臺中，將毒品帶回來，被告乙○○另外搭大客車回來，他
    會主動聯絡我，以確定安全後他會與我見面，當天會被捉到就是如此情形，我是
    被捉，配合警察誘捕辛某，我在回臺中的路上，被捉之前他先打電話給我，00
    00000000號這支電話，問我說人在那裡，路上順利嗎？我回答說有，我
    被捉後他又打了二次電話給我，確定沒有問題後才約在臺中港路與河南路口尊龍
    客運站見面，我就帶警察去埋伏，見到辛某後即上前逮捕等語（見本案偵查卷第
    七十六頁反面），且證人丙○○平日連繫時均稱呼其「華哥」等語，亦與監聽譯
    文所示其稱謂係「華哥」一節相符。被告經檢察官人提示上開監聽譯文辯稱該段
    時間確有聯絡，是有與證人丙○○約在臺中，但未提及什麼三箱之事，但內容己
    經忘記了，對話內容所指為何其忘記了，復稱通話內容、時間均忘記了，那段時
    間有聯絡，但內容是什麼我都忘了，我是有約他見面云云，雖均辯以內容不記得
    云云，惟均自承當時確與證人丙○○有所聯絡約定之情事，而證人丙○○於為警
    查獲後，在警方授意之下，持續與被告聯絡，並佯與被告約定在臺中見面之時間
    、地點，以利警方逮捕被告乙○○等語，而「發」哥、「華」哥二字讀音亦甚近
    似，上開所述「華哥」、「發哥」應係同一人，且該監聽錄音譯文中所稱之「華
    哥」，應係被告無誤。
四、另證人丙○○車上為警查扣之白色磚塊十八塊經送請法務部調查局鑑驗結果，均
    係海洛因磚（合計淨重六千三百十八．０八公克，純度百分之八十六．八六、純
    質淨重五千四百八十七．八八公克），有法務部調查局中華民國八十九年九月二
    十五日00000000號鑑定通知書一件在卷可憑。此外，復有證人丙○○用
    以與被告聯絡運輸毒品事宜之ＮＯＫＩＡ牌八二一０型、號碼00000000
    00號行動電話話機一具扣案可資佐證。而證人丙○○且經本院認定以其與被告
    共同運輸第一級毒品罪判處有期徒刑九年確定，業經本院調閱本院八十九年重訴
    字第三一一二號丙○○違反毒品危害防制條案卷查明屬實。
五、被告雖另以其根本不認識「阿水」其人，因證人丙○○運輸毒品之犯行為警查獲
    後，懷疑係被告向警方密報，遂向被告勒索二千五百萬元，並由證人即臺灣彰化
    看守所管理員丁○○向被告傳話，表示若末於林某第一次出庭時交付款項與證人
    丙○○之妻，則證人丙○○將找幾位監獄中之人硬咬被告為毒品所有人，證人己○○且陪同被告至彰化縣員林鎮向證人丁○○查證，證人甲○○亦知其情，在其
    查證過程且有錄音云云，並提出錄音帶及其譯文各一份為證。然為證人丙○○所
    否認，另稱其並不認識證人丁○○，其於八十九年間在高雄認識己○○，見過二
    、三次，其並無請人傳話向被告索款二千五百萬元云云。另證人即臺灣彰化看守
    所管理員丁○○證稱其並不認識證人丙○○，另其經朋友介紹認識被告，但並無
    交情，其有聽過要被告交出二千五百萬元，否則要咬死被告一事，但其不知是何
    人要咬出被告，此事係聽一名住在草屯的朋友陳明倩說的，並不是透過渠向被告
    傳話，只是朋友聊天時有提過此事云云（本院九十一年四月四日訊問筆錄），復
    稱證人丙○○之妻打電話約其外出，日期忘記了，地點係在草屯要上中投公路之
    便利商店，林某之妻叫其跟被告說拿出二千五百萬元出來，經其與林某之妻協調
    後，叫不要那麼多，只要拿二千萬元即可，其有向丙○○之妻表示看我的面子是
    否以二千萬元就好，林某之妻表示同意，係依證人丙○○運毒品可能被判徒刑期
    間計算，約一個月七萬元，一年計八十四萬元，其係概略計算，林某之妻並稱如
    果未匯款，要叫二名裡面的人咬死被告，說被告有販毒，林某之妻表示此係證人
    丙○○之要其轉告，當日係證人丙○○之妻與丙○○會面後留在臺中，並至草屯
    找我，其嗣後有轉告被告，係在金馬餐廳吃飯時剛好碰到被告，其表示有聽到這
    些話，係證人丙○○要其拿出二千五百萬元出來，但最後只要二千萬元就好，否
    則要找二個人咬死被告；上開所述吃飯係有一次與同事聚餐，其吃完飯出來剛好
    遇到被告，才向被告表示上情，其有留電話給被告，後來隔了約一、二星期後，
    被告打電話約我出去，約在同一家餐廳，就是該次被告與證人己○○一同前來，
    至於卷附錄音譯文確係其與被告等人之對話；被告有無付款並不知道，但被告表
    示不付款（見本院九十一年五月二十一日審判筆錄）。證人甲○○證稱其認識被
    告，但不認識證人丙○○，其見到證人丁○○與被告談事情，但不知談何事，其
    只聽到丁○○表示要被告拿出二千五百萬元出來，否則有人要找人咬住被告，至
    於是什麼人、什麼事其並不清楚，嗣後又在吃飯場合有聽到丁○○向被告說要拿
    出二千五百萬元出來，否則有人要咬住你等情，前後二次均係在彰化縣員林鎮金
    馬餐廳（本院九十一年四月四日訊問筆錄）。證人己○○稱其並不認識證人丙○○，惟見過一次，但在何時見過已忘記，當時不知其人叫丙○○，事後被告才告
    知此人即丙○○，被告曾在高雄向其表示他送酒類，但警察指稱他送嗎啡，此後
    被告曾在高雄向其表示丁○○向被告表示丙○○在獄中稱要被告交付二千五百萬
    元，否則要在監獄找出二人連同丙○○三人咬出被告，這樣就成立犯罪，要被告
    考慮看看，嗣後我叫被告帶錄音機去員林與丁○○談，其與被告及甲○○三人開
    車到員林找丁○○、不詳姓名年籍之李太太（只知是丁○○服務之監獄長官之妻
    ）協調，當時丁○○表示看其面子減五百萬元，向被告要二千萬元，並說低於二
    千萬元就不用講了，當場並由被告帶錄音機錄音，其對話內容即如錄音譯文，在
    對話中丁○○確實有明確指稱係丙○○要丁○○傳話要求被告支付二千五百萬元
    云云（見本院九十一年五月七日審判筆錄），上開證人雖均證稱證人丙○○確有
    透過他人傳話向被告索款二千五百萬元或二千萬元，否則將另偕同二人誣指查獲
    海洛因磚為被告所有云云，並有錄音帶及其譯文各一份為證。惟查證人丙○○經
    警查獲本件運輸毒品犯行後，即由檢察官聲請經本院裁定羈押，已如前述，證人
    丙○○係羈押在臺灣臺中看守所一節，業據證人丙○○於審理中證述明確，而證
    人丁○○、丙○○均證稱並不認識對方等語，衡情證人丙○○殊無委請任職臺灣
    彰化看守所之證人丁○○帶話轉告被告索款之理。且證人丙○○於八十九年八月
    二十七日下午七時許在臺中市○○路○○道下為警查獲，其於八十九年八月二十
    八日上午十一時警訊中即供明查獲之第一級毒品海洛因係「發哥」所有，並指認
    「發哥」即被告乙○○，復在臺灣臺中地方法院檢察檢察官於同日下午四時許訊
    問時亦指證係被告乙○○叫其運輸毒品（見臺灣臺中地方法院檢察署八十九年度
    偵字第一四四四七號丙○○毒品危害防制條例案卷第四十一頁正面），另於檢察
    官聲請羈押而在本院於八十九年八月二十八日晚間九時四十分訊問時亦供明查獲
    海洛因係「發哥」的（見本院八十九年度聲羈字第五四六號案卷第四頁正面、反
    面），嗣即經本院裁定羈押在案，是以證人丙○○於本件運輸毒品案件查獲之初
    ，即已明確供述指認被告，且迭於警偵訊時及本院九十一年度重訴字第三一一二
    號毒品危害防制條例案件審理中及本件本院審理中均指證一致，並非係證人丙○○遭羈押後始透過其妻輾轉向被告索款未果方始指證被告參與本件運輸毒品之犯
    行，且證人丁○○證稱被告表示不付款等情；而遍查全卷，亦無另有二人指證被
    告之情事，益徵被告所辯及證人己○○、丁○○、甲○○證稱被告如未付款予丙○○則林某將覓得另二人指訴被告一節，未足憑信。是本院認上開被告不付款二
    千萬元則證人丙○○將誣攀被告之說詞並未足採信。又被告另辯以不知買主「阿
    水」何人，如何與被告聯絡等情公訴人未為詳查云云，惟證人即臺中縣警察局東
    勢分局小隊長戊○○於本院審理中稱「阿水」係自監聽中得知其人等語，另證人
    丙○○於本院審理中證稱有見過「阿水」，但並不認識，亦未曾直接與之聯絡，
    「阿水」曾向其說要六塊海洛因，其表示不能作主，需向被告詢問方能決定等語
    ，足徵確有「阿水」其人，自未足因被告自始否認犯行即認並無交運毒品與「阿
    水」一事，或無該「阿水」者。被告另辯以證人丙○○就為被告運輸毒品次數歷
    次供述不一云云，惟證人丙○○就本件經查獲之犯行，業已明確供述，已如前述
    ，而證人丙○○所陳述本件以外其他運送毒品犯行，並無證據可佐，且未經公訴
    人起訴，自難以上開未起訴之部分未足證明犯罪即以遽認被告並無本件運輸毒品
    犯行。
六、綜上諸情以觀，證人丙○○於為警查獲之警訊時即明確指證被告參與本件運輸毒
    品犯行，且迭於歷次偵審程序中指證一致，而被告自高雄赴臺中與證人丙○○會
    合，復一同前往臺北，居住同一飯店，其接運毒品過程猶遭警方跟監，嗣待證人
    丙○○自行駕車返回臺中時，深夜及凌晨期間雙方猶有密切之電話聯絡，且被告
    猶係證人丙○○為警查獲後，配合警方以電話與被告約定而查獲，顯見本件證人
    丙○○自臺北載送第一級毒品海洛因一批至臺中一事，被告確有參與。被告辯以
    毒品確非其所有，並未運輸毒品，係遭誣陷云云，顯係卸責之詞，不足採信。本
    件事證明確，被告犯行洵堪認定。
七、核被告乙○○所為，係犯毒品危害防制條例第四條第一項之運輸第一級毒品罪。
    被告持有第一級毒品海洛因之低度行為應為運輸之高度行為所吸收，不另論罪。
    被告與證人丙○○二人間，就前述犯行具有犯意聯絡及行為分擔，為共同正犯。
    爰審酌被告運輸第一級毒品海洛因、且所運送毒品數量甚為龐大、嚴重危害社會
    治安、並助長毒品之氾濫、惡性非輕，且對於運輸毒品之罪行砌詞卸責、亦無悔
    意、犯後態度難認良好等一切情狀，量處如主文所示之刑，並就所科處罰金刑部
    分依法諭知易服勞役之折算標準，以示懲儆。被告經宣告如主文所示之無期徒刑
    ，且其右揭犯行，反社會性之程度甚高，其價值觀念已嚴重偏差，為免其以不正
    確之價值觀念參與公權之行使，容有剝奪其為公務員、公職候選人及行使選舉、
    罷免、創制、複決等權利資格之必要，並依其犯罪之性質，爰依刑法三十七條第
    一項規定，宣告褫奪公權終身。另被告所運輸之第一級毒品海洛因磚十八塊（合
    計淨重六千三百十八．０八公克，純度百分之八十六．八六、純質淨重五千四百
    八十七．八八公克），原應依毒品危害防制條例第十八條第一項前段之規定沒收
    銷燬之；又扣案之ＮＯＫＩＡ牌八二一０型、號碼0000000000號之行
    動電話話機一具，係共犯丙○○所有，供其與被告聯絡運輸第一級毒品罪事宜所
    用之物，惟上開物品均已另案分別經沒收銷燬及沒收之，此有臺灣臺中地方法院
    檢察署檢察官九十年七月十日中檢盛執準字第四七一三四號扣押（沒收）物品處
    分命令一份附於該署九十年度執字第四九０三號丙○○毒品危害防制條例執行卷
    宗內可憑，業經本院調卷核閱屬實，上開扣案第一級毒品海洛因磚十八塊既已經
    沒收銷燬，另扣案犯罪所用之行動電話話機一具亦已沒收，並皆已執行完畢，本
    院無從再為沒收銷燬及沒收之諭知，併此敘明。
八、再按犯毒品危害防制條例第四條第一項至第三項、第五條第一項至第三項、第六
    條第一項至第三項、第七條第一項至第三項、第八條第一項至第三項、第十條或
    第十一條第一項、第二項之罪，供出毒品來源，因而破獲者，得減輕其刑，該條
    例第十七條定有明文；且毒品危害防制條例第十七條關於減輕其刑之規定，其立
    法目的，在利用減刑之寬典，鼓勵運輸、販賣、吸用或持有毒品之行為人，供出
    毒品之來源，藉以擴大防制毒品之成效，使煙毒易於斷絕。故凡觸犯該條所列舉
    之罪者，據實指陳其毒品所直接由來之人或地，並因而破案查獲者，即符合該條
    得減輕其刑之規定，至其所供毒品由來之人，與之是否具有共犯關係，並非所問
    （最高法院八十九年臺上字第三九七０號判決意旨參照）。揆其意旨，應以被告
    據實指陳其毒品所直接由來之人或地，因而破獲者，始足當之。本件被告雖為配
    合警方查獲游景標運輸第二級毒品案件及蔡朝宗製造第二級毒品安非他命案件，
    有秘密證人筆錄二份（見偵查卷第一百五十六頁至一百五十七頁、第一百六十頁
    、第一百六十二頁）及臺灣高等法院臺中分院九十年度上重訴字第二七號游景標
    毒品危害防制條例案件及九十年度上重訴字第三十四號蔡朝宗毒品危害防制條例
    案件判決影本各一份在卷可參，惟此係分別涉及運輸及製造第二級毒品安非他命
    之犯行，尚與本件運輸第一級毒品海洛因之毒品直接來源無涉，自難認被告已有
    供出毒品來源因而破獲，即無足邀減刑之寬典。再公訴人認被告於偵查中供述相
    關犯罪之網絡，因而使臺灣臺中地方法院檢察署檢察官得以追訴與該犯罪相關之
    刑事案件之被告（查獲之案件，詳如卷附資料），請依證人保護法第十四條之規
    定量處云云，復稱此部分資料均在卷內云云。惟按證人保護法第二條所列刑事案
    件被告或犯罪嫌疑人，於偵查中供述與該案案情有關重要關係之待證事項或其他
    共犯之犯罪事證，因而使檢察官得以追訴該案之其他共犯者，經檢察官事先同意
    者為限，其就因供述所涉之犯罪，減輕或免除其刑，證人保護法第十四條第一項
    定有明文，又被告或犯罪嫌疑人雖非前項案件之共犯，但於偵查中供述其犯罪之
    前手、後手或相關犯罪之網路絡，因而使檢察官得以追訴與該犯罪相關之第二條
    所列之刑事案件之被告者，參酌其犯罪情節之輕重、被害人所受之損害、防止重
    大犯罪危害社會治安之重要性及公共利益等事項，以其所供述他人之犯罪情節或
    法定刑較重於其本身所涉之罪且經檢察官事先同意者為限，就其因供述所涉之犯
    罪，得為不起訴處分，同法條第二項亦有規定。經查：被告乙○○於本件係運輸
    毒品案件之被告而非證人，自與證人保護法所規定之「證人」身分不合。而被告
    自始否口否認有何運輸第一級毒品犯行，更無供出該案案情有關重要關係之待證
    事項，另遍查全卷檢察官亦無追訴本件運輸第一級毒品之其他共犯者之相關事證
    ，反係因共犯即證人丙○○之供述而查獲被告，已如前述，其情節自與證人保護
    法第十四條第一項之規定不符。又被告固有配合警方查獲游景標運輸第二級毒品
    案件及蔡朝宗製造第二級毒品安非他命案件等情，有秘密證人筆錄二份（見偵查
    卷第一百五十六頁至一百五十七頁、第一百六十頁、第一百六十二頁）及臺灣高
    等法院臺中分院九十年度上重訴字第二七號游景標毒品危害防制條例案件及九十
    年度上重訴字第三十四號蔡朝宗毒品危害防制條例案件判決影本各一份在卷可參
    ，惟此係涉及第二級毒品安非他命之運輸、製造等犯行，亦非本件運輸第一級毒
    品海洛因犯行之前手、後手，縱令認上述製造、販賣第二級毒品安非他命係本件
    運輸第一級毒品之相關犯罪之網路絡，惟依證人保證法第十四條第二項之規定，
    至多僅為檢察官得否為不起訴處分之問題，尚與本院對被告論罪科刑無涉。公訴
    人認本件被告應依證人保護法第十四條之規定處理，尚屬無據。是本院認應無證
    人保護法第十四條之適用，附此敘明。
據上論斷，應依刑事訴訟法第二百九十九條第一項前段，毒品危害防制條例第四條第
一項，刑法第十一條前段、第二十八條、第四十二條第三項、第三十七條第一項，罰
金罰鍰提高標準條例第二條，判決如主文。
中      華      民      國      九十一    年      六      月    四      日
                              臺灣臺中地方法院刑事第二庭
                                  審判長法  官  張  智  雄
                                        法  官  蔡  建  興
                                        法  官  陳      葳
右正本證明與原本無異
如不服本判決，應於收受本判決後十日內向本院提出上訴書狀，其未敘述上訴理由者
，並得於提起上訴後十日內向本院補提理由書狀（均須按他造當事人之人數附繕本）
「切勿逕送上級法院」
                                        書記官
中      華      民      國      九十一    年      六      月     四     日
附錄法條：
毒品危害防制條例第四條第一項：製造、運輸、販賣第一級毒品者，處死刑、無期徒
刑；處無期徒刑者，得併科新臺幣一千萬元以下罰金。
